【裁判字號】    89,易,1999
【裁判日期】    900327
【裁判案由】    毒品危害防制條例
【裁判全文】
臺灣臺南地方法院刑事判決                        八十九年度易字第一九九九號
    公  訴  人  臺灣台南地方法院檢察署檢察官
    被      告  丙  ○
    選任辯護人  王進輝
右列被告因毒品危害防制條例案件，經檢察官提起公訴（八十九年度毒偵字第八八四
號），本院判決如左：
    主  文
丙○持有第二級毒品，處有期徒刑月，如易科罰金，以參佰元折算壹日。
扣案第二級毒品安非他命壹包（淨重零點貳零公克、包裝重零點參零公克）、燈泡壹
個沒收銷燬之。
    事  實
一、丙○於民國（下同）八十九年三月七日下午五時許，在其台南縣永康市○○路一
    五二巷四十四號五樓之四之住處房間內，持有第二級毒品安非他命壹包（淨重○
    ．二○公克、包裝重○．三○公克）、小燈泡一個，經警據報後，持台灣台南地
    方法院檢察署檢察官簽發之搜索票前往上址搜索後查獲。
二、案經台南市警察局第六分局報請台灣台南地方法院檢察署檢察官偵查起訴。
    理  由
一、訊據被告丙○矢口否認右揭持有毒品之犯行，辯稱：那些東西不是伊所有，且伊
    更不曾施用過毒品，況警察持搜索票至伊住處搜索前，伊經常因在加油站上班至
    深夜一點而住宿於加油站宿舍內，並未回到前開住處睡覺，待至八十九年二月二
    十八日凌晨，伊妹張彩虹之同性戀友人丁○○因不滿張彩虹要求分手而無故侵入
    伊前揭住處，經張彩虹緊急通知伊回家處理，然丁○○當日仍逗留在伊住處附近
    ，致其家人還向警方報案三次請求保護。故伊以為本件係因伊勸阻張彩虹與丁○
    ○交往，導致丁○○不滿而向伊所為之報復及栽贓作為，否則焉有伊住處於是日
    遭人入侵後，隨即於同年三月五日遭人檢舉，警方並於同年三月七日立即至其上
    開住處予以搜索之理云云。經查：
    （一）本件係警方根據線民提供情報得知被告可能經手毒品之情，遂於八十九年
          三月七日向台灣台南地方法院檢察署檢察官申請搜索票，隨後執行搜索之
          九位警員先至被告上班地點要求其會同至其住處開鎖，並在被告指引其個
          人之臥室內，搜獲白色結晶狀一包（置放於五斗櫃上層抽屜之錄音機夾層
          內）、小燈泡一個（在同一處抽屜內側）等物之事實，業據證人即現場執
          行搜索之警員丁清吉於本院調查時證述明確（見本院八十九年八月十六日
          訊問筆錄），並有搜索票、搜索扣押證明筆錄、現場照片六張及扣案之白
          色結晶狀一包、小燈泡等物在卷可證，而前開扣案物品經送法務部調查局
          檢驗結果，其中結晶物認屬甲基安非他命，而小燈泡內則驗出含有甲基安
          非他命殘留等情，亦有該局九十年一月三十日（九○）陸一字第九○○○
          二四一六號檢驗通知書乙份附卷可佐。再者，被告復不否認該處確為伊個
          人所使用之房間（見本院八十九年九月六日訊問筆錄），此即核與證人即
          被告之母張唐銹金、其妹張彩虹於檢察官偵訊時之證述情節（見偵查卷第
          二六頁背面、第二七頁）相符，是此，前開扣案毒品既在被告個人私密使
          用之空間內予以查獲，則該等物品自屬被告所有，並為其持有當中。
    （二）雖被告初辯稱：警員至其住處搜索時，將伊押在客廳，並未讓伊隨同警員
          在房間內搜索時在場，等警員自稱找到東西後再將伊帶入房間內予以指認
          並拍照，故伊認為係警員栽贓云云（見本院八十九年九月六日訊問筆錄）
          ，惟查，本院當日庭訊時，辯護人最初係代被告陳稱：被告是告知伊說警
          員當日搜索時故意僅就其房間之左側部分搜索，而不往房間右側搜索，顯
          見警員在搜索前早已知悉東西放置何處，應有栽贓嫌疑云云，但本院於嗣
          後提示證人丁清吉之證述情節後，被告隨即又以前詞置辯，然經本院質之
          被告：「為何你知警員他們只搜索房間的左邊，而沒有往房間的右邊搜索
          ，既然你沒有跟警員進入房內搜索，你又如何得知警員在你房間的搜索情
          形？」，被告始另辯稱：「因為我是被押在客廳沒有跟進房間內搜索，等
          他們找到東西以後就把我押進房間內指著房間的左側問我那些東西是否我
          的，並且還在房間右側隨手指一下並問那裡有無東西，所以我才認為他們
          是故意搜索房間的左側沒有搜索右側房間。」云云，然被告初由辯護人所
          陳述之事實，係以其親身見證之方式說明警方已知悉特定物存放位置來執
          行其搜索方向，但被告嗣後為符合其於「搜索時並不在場」之說詞，而逕
          自改稱前開說法僅係伊事後進入搜索現場時依警員言行所得之推論，則其
          前後供述之搜索情節已非一致，殊難遽信，況證人丁清吉與被告並不認識
          復無糾葛，且當時執行搜索之警員總計有九人之多，如非警員疑有販毒情
          事，而須以較多警力掌控未知之搜索情況，則警方又何須以眾多警員趕赴
          被告住處，僅為放置一小包毒品以便故意栽贓被告之持有行為？是被告前
          開辯解，顯悖於事實，實無足取信。
    （三）又被告另辯稱：因伊勸阻其妹張彩虹與丁○○交往，致遭丁○○不斷挑釁
          、報復，故本件應係丁○○於八十九年二月二十八日無故侵入伊住處後予
          以栽贓，並隨後於三月五日向警員密報檢舉云云，惟查，被告前揭辯解，
          業據證人丁○○所否認，並稱：「在發生傷害罪（即丁○○於八十九年二
          月二十八日至張彩虹住處談判，但因張彩虹執意分手，遂以拳頭毆打張彩
          虹，並以手撞破張彩虹住處之鋁門窗玻璃一塊等事實，業經本院以八十九
          年度易字第一四二五號判處丁○○罰金六千元確定）以前，只（與被告）
          見過面，但不曾跟他講話，也不常聽張彩虹聊他家人的事，所以我對丙○
          完全不熟：：」等語（見本院八十九年十月十八日訊問筆錄）；而被告亦
          於本院調查時供承：「（在發生傷害罪前你有跟丁○○講過話嗎？）沒有
          。也沒有跟她有何交往或仇恨。」等語（見本院八十九年十月二十四日訊
          問筆錄），則證人丁○○與被告既不認識，復無特別之交情或怨係，又何
          以有故意誣陷被告之動機？次查，證人張彩虹於另案檢察官偵訊時係證稱
          ：「是她（丁○○）用手去撞玻璃，她去時問我為何不理他，我說一切說
          清楚，我不跟他一起了，才生糾紛（傷害及毀損）。」等語（見乙○八十
          九年度偵字第四七四三號偵查卷第十頁）；且被告於本院調查時亦供稱：
          「丁○○證述去我家的情節我不清楚，我當時不在家。」，是「我妹妹打
          電話跟我說證人（丁○○）打她要我趕快回來，並且說證人已經離開了：
          ：」等語（見本院八十九年十月二十四日訊問筆錄），由是觀之，證人葉
          素雲於八十九年二月二十八日凌晨五時許前往被告與其母親、妹妹同住之
          處所，用意在與被告之妹張彩虹談判為何雙方關係冷淡，待張彩虹表明執
          意分手後，丁○○始驟生傷害及毀損之犯行，並隨即離去被告住處，則葉
          素雲於八十九年二月二十八日至被告與其母妹同住之處所時，均與張彩虹
          一起並進而發生爭吵鬥毆，其又有何餘裕再前去被告臥室之隱密藏放地點
          予以栽贓？故被告前揭辯解，亦顯無足採信。
    （四）末查，被告為證明伊於警員搜索前經常在其任職之加油站加班至深夜，並
          住宿於加油站宿舍內乙節，而聲請訊問證人即其任職處所之主管甲○○，
          嗣證人甲○○於本院調查時亦證稱：「他是中班主管，上班時間是每天下
          午三點到晚上十一點，他從八十八年四、五月間就任中班主管直到現在，
          他每天若是平常班沒有留下來時都是一點多下班，：：我上班時間是下午
          六點至晚上兩、三點才回家：：我幾乎每天都有看到他，他下班之後到哪
          裡去我就不知道了。」等語（見本院八十九年十一月二十八日訊問筆錄）
          ，則證人前揭證述情節只是證述被告曾在任職處所夜宿，但並不等同於說
          明被告不曾回到其前開住處，況被告亦數度表示台南縣永康市○○路一五
          二巷四四號五樓之四確為伊之居所（本院對其為人別訊問時），且警方搜
          索之房間復為其個人使用之臥室等情，已如前述，則無論其有無每天留在
          前開居所過夜，都不足以影響其對該房間內所有物品之持有關係，是其前
          揭辯解，亦與本件犯行之成立無關。
    （五）綜上所述，本件事證已臻明確，被告犯行堪以認定，應依法論科。
二、按安非他命係屬第二級毒品，毒品危害防制條例第二條第一項第二款定有明文。
    被告丙○持有第二級毒品安非他命，核其所為，係犯毒品危害防制條例第十一條
    第二項之罪。爰審酌被告之品行、犯罪之動機、目的、手段及犯罪後飾詞否認等
    一切情狀，量處如主文所示之刑，並諭知易科罰金之折算標準，以資懲儆。另扣
    案安非他命一小包（淨重○．二○公克、包裝重○．三○公克公克）屬第二級毒
    品，至扣案之小燈泡一個則因含有安非他命殘渣而與毒品無法分離，自均屬違禁
    物，應併依同條例第十八條第一項前段規定宣告沒收銷燬之。
三、又公訴意旨另謂警方於同日在被告住處亦查扣有吸食器一組，因認被告就此部分
    亦涉犯毒品危害防制條例第十一條第二項之持有毒品罪云云。惟查，前開於被告
    住處查扣之吸食器一組，經本院送請法務部調查局檢驗結果，並未檢驗出毒品反
    應乙節，有該局前揭檢驗通知書在卷可證，則此等物品即非屬違禁物，此外復無
    證據足認被告曾以該物品施用毒品，從而被告持有前開物品即不構成犯罪，惟公
    訴意旨既認此部分事實與前揭論罪科刑部分係基於相同之持有關係，屬事實上一
    罪，爰不另為無罪之諭知，附予敘明。
據上論結，應依刑事訴訟法第二百九十九條第一項前段，毒品危害防制條例第十一條
第二項、第十八條第一項前段，刑法第十一條前段、第四十一條第一項前段，罰金罰
鍰提高標準條例第二條，判決如主文。
中      華      民    國    九十      年      三      月    二十七    日
                                  臺灣臺南地方法院刑事第四庭
                                          法  官  林彥君
右正本證明與原本無異。
如不服本判決，應於判決送達後十日內，向本院提出上訴狀。
                                          書記官  黃傳鈞
中      華      民      國    九十      年      三      月    二十七    日
附錄本案論罪科刑法條全文
毒品危害防制條例第十一條第二項：
  持有第二級毒品者，處二年以下有期徒刑、拘役或新臺幣三萬元以下罰金。


司法院資訊處製作；財團法人民間司法改革基金會備份。
